【裁判字號】    98,訴,177
【裁判日期】    981006
【裁判案由】    違反稅捐稽徵法等
【裁判全文】
臺灣宜蘭地方法院宣示判決筆錄           98年度訴字第177號
公  訴  人  臺灣宜蘭地方法院檢察署檢察官
被      告  戊○○（原名張永生.
上列被告因違反稅捐稽徵法等案件，經檢察官提起公訴（98年度
偵緝字第13號、98年度偵緝字第14號），於中華民國98年10月6
日下午4時整，在本院第三法庭宣示判決，出席職員如下：
    審判長法  官  林楨森
          法  官  辜漢忠
          法  官  鄧晴馨
          書記官  林怡君
          通  譯  歐瓊心
審判長法官起立朗讀判決主文、犯罪事實要旨、處罰條文、附記
事項，及告以上訴限制、期間並提出上訴狀之法院，且諭知記載
其內容：
一、主  文：
    戊○○民國八十三年犯業務登載不實罪、民國八十五年接續
    犯業務登載不實罪、民國八十六年接續犯業務登載不實罪，
    共參罪，各處有期徒刑貳月，如易科罰金，均以銀元參佰元
    即新臺幣玖佰元折算壹日。又於民國八十三年、八十五年、
    八十六年各犯稅捐稽徵法第四十七條第一款之逃漏稅捐罪，
    共參罪，各處有期徒刑貳月，如易科罰金，均以銀元參佰元
    即新臺幣玖佰元折算壹日。應執行有期徒刑肆月，如易科罰
    金，以銀元參佰元即新臺幣玖佰元折算壹日。緩刑貳年。並
    應依刑事訴訟法第四五五條之二第一項第四款，於民國九十
    八年九月二十三日前捐款新臺幣捐款新臺幣伍萬元至財團法
    人臺灣更生保護會宜蘭分會（已支付）。
二、事  實：
    戊○○為原址設在宜蘭縣羅東鎮○○路77號6樓之5豪興鋼鐵
    事業有限公司（以下均稱豪興公司）實際負責人，以製作豪
    興公司員工各類所得扣繳暨免扣繳憑單（以下均稱扣繳憑單
    ）為其附隨業務，為從事業務之人。詎戊○○為使納稅義務
    人豪興公司逃漏營利事業所得稅，竟基於使納稅義務人逃漏
    營利事業所得稅及行使業務上登載不實文書之犯意：（一）
    明知豪興公司於83年度未曾僱用或支付薪水予乙○○，竟於
    民國84年5月間某日，在不詳地點，於其附隨業務上製作之
    文書即豪興員工扣繳憑單上，虛列乙○○83年度在豪興公司
    領取新臺幣（下同）216,000元薪資之不實事項，虛列豪興
    公司成本支出，且依據上述不實之扣繳憑單所載金額據以製
    作豪興公司之薪資類別後，向財政部台灣省北區國稅局羅東
    稽徵所申報營利事業所得稅而行使之，以此方法使納稅義務
    人豪興公司逃漏營利事業所得稅54,000元，足生損害於乙○○及稅捐稽徵機關對於稅賦核課稽徵之正確性。（二）明知
    豪興公司於85年度並未僱用或支付薪水予丙○○、甲○○，
    竟於86年5月間某日，在不詳地點，接續於豪興員工扣繳憑
    單上虛列丙○○、甲○○85年度在豪興公司各領取228,000
    、294,000元所示薪資之不實事項，虛列豪興公司成本支出
    ，且依據上述不實之扣繳憑單所載金額據以製作豪興公司之
    薪資類別後，向財政部台灣省北區國稅局羅東稽徵所申報營
    利事業所得稅而行使之，以此方法使納稅義務人豪興公司逃
    漏營利事業所得稅78,012元，足生損害於丙○○、甲○○及
    稅捐稽徵機關對於稅賦核課稽徵之正確性。（三）明知豪興
    公司於86年度並未僱用或支付薪水予丁○○○、己○○、庚○○，竟於87年5月間某日，在不詳地點，接續於豪興員工
    扣繳憑單上虛列丁○○○、己○○、庚○○86年度豪興公司
    各領取201,600元、54,560元、201,600元薪資之不實事項，
    虛列豪興公司成本支出，且依據上述不實之扣繳憑單所載金
    額據以製作豪興公司之薪資類別後，向財政部台灣省北區國
    稅局羅東稽徵所申報營利事業所得稅而行使之，以此方法使
    納稅義務人豪興公司逃漏營利事業所得稅91,315元，足生損
    害於丁○○○、己○○、庚○○及稅捐稽徵機關對於稅賦核
    課稽徵之正確性。
三、處罰條文：
    稅捐稽徵法第47條第1款、第41條，刑法第2條第1項前段、
    第11條前段、第216條、第215條，刑法第41條第1項前段（
    修正前）、第51條第5款（修正前）、第74條第1項第1款、
    第2項第4款，刑法施行法第1條之1，現行法規所定貨幣單位
    折算新臺幣條例第2條。
四、協商判決除有刑事訴訟法第455條之4第1項第1款於本訊問程
    序終結前，被告撤銷協商合意或檢察官撤回協商聲請者；第
    2款被告協商之意思非出於自由意志者；第4款被告所犯之罪
    非第455條之2第1項所定得以協商判決者；第6款被告有其他
    較重之裁判上一罪之犯罪事實者；第7款法院認應諭知免刑
    或免訴、不受理者情形之一，及違反同條第2項「法院應於
    協商合意範圍內為判決；法院為協商判決所科之刑，以宣告
    緩刑或2年以下有期徒刑、拘役或罰金為限」之規定者外，
    不得上訴。
五、如有前述得上訴之情形而不服本件判決，得自收受判決送達
    之日起10日內，向本院提出上訴書狀，上訴於第二審法院。
中    華    民    國    98    年    10    月    6     日
                  臺灣宜蘭地方法院刑事第四庭
                      書記官  林怡君
                審判長法  官  林楨森
上正本證明與原本無異。
                      書記官  林怡君
中    華    民    國    98    年    10    月    7     日
本案論罪科刑主要法條：
稅捐稽徵法第47條
（法人或非法人團體負責人之刑責）
本法關於納稅義務人、扣繳義務人及代徵人應處徒刑之規定，於
左列之人適用之：
一、公司法規定之公司負責人。
二、民法或其他法律規定對外代表法人之董事或理事。
三、商業登記法規定之商業負責人。
四、其他非法人團體之代表人或管理人。
稅捐稽徵法第41條
（逃漏稅捐之處罰）
納稅義務人以詐術或其他不正當方法逃漏稅捐者，處 5 年以下有
期徒刑、拘役或科或併科新台幣6萬元以下罰金。
中華民國刑法第216條
（行使偽造變造或登載不實之文書罪）
行使第 210 條至第 215 條之文書者，依偽造、變造文書或登載
不實事項或使登載不實事項之規定處斷。
中華民國刑法第215條
（業務上文書登載不實罪）
從事業務之人，明知為不實之事項，而登載於其業務上作成之文
書，足以生損害於公眾或他人者，處3年以下有期徒刑、拘役或5
百元以下罰金。


司法院資訊處製作；財團法人民間司法改革基金會備份。
